【裁判字號】    88,訴,49
【裁判日期】    890922
【裁判案由】    準強盜等
【裁判全文】
臺灣臺北地方法院刑事判決                            八十八年度訴字第四九號
    公  訴  人  臺灣臺北地方法院檢察署檢察官
    被      告  庚○○
    指定辯護人  本院公設辯護人  丁○○
右列被告因準強盜等案件，經檢察官提起公訴（八十七年度偵字第一七四二七、二一
三七五、二三一三四、二三一三五、二四一八五號），本院判決如左：
    主  文
本件免訴。
    理  由
一、按案件曾經判決確定者，應諭知免訴之判決，刑事訴訟法第三百零二條第一款定
    有明文。又此項訴訟上所謂一事不再理之原則，關於實質上一罪或裁判上一罪，
    均有其適用（最高法院六十年台非字第七七號著有判例參照）。
二、本件公訴意旨略以：被告庚○○曾有多次竊盜前科，猶不知悔改，竟意圖為自己
    不法之所有，並基於概括之犯意，連續夥同戊○○（業經本院判決確定），於附
    表編號一、二所示之民國八十七年三月二十八日下午三時許，及同年六月一日傍
    晚，在臺北縣新店市○○路七一號地下室之頂好超市民族店，與臺北市○○○路
    ○段六七之七五號地下室之頂好超市忠孝店，假借購物，趁頂好超市保安員乙○○不注意之際，徒手竊取高梁酒四瓶，得手後將之置於特製背心口袋內；復於如
    附表編號三所示之八十七年六月十一日下午二時五十五分許，夥同戊○○（準強
    盜部分業經臺灣高等法院判決），在臺北市○○路一二九號地下室之頂好超市師
    大店，竊取男用內褲一件、女用褲襪二雙、黑松沙士一瓶及瓦斯噴霧器一個，得
    手後因被乙○○發現，二人竟為脫免逮捕，由戊○○取出預藏之瓦斯噴務器，當
    場對乙○○之眼睛噴射而施以強暴；又於如附表編號四所示之八十七年八月十日
    下午二時許，在臺北市○○街六００巷八一號一樓之松青超市泰和分店，趁店長
    丙○○疏於注意之際，以同樣手法竊得高粱酒三瓶；再於如附表編號五所示之八
    十七年十月十一日下午八時二十九分許，在臺北市○○街二七號惠康百貨景美分
    店，由甲○○（業經本院判決確定）在旁把風，而以前開方式竊得高粱酒三瓶；
    嗣於如附表編號六之八十七年十一月三日下午三時三十分許，在臺北縣新店市○○路七一號地下室之頂好超市民族店，竊取針盒、針線盒各一個，得手後將之塞
    入內褲中；另於如附表編號七之八十七年十一月十六日，夥同己○○，在臺北市
    ○○路一九八巷三五號之頂好超市成功店，趁乙○○未注意之際，徒手竊取高粱
    酒三瓶，得手後二人欲離去時，為乙○○及店內員工合力逮捕己○○，庚○○則
    趁機逃逸，因認被告涉有刑法第三百二十條第一項之竊盜罪，及同法第三百二十
    九條之準強盜罪等語。
三、查被告前因八十七年二月二十五日之竊盜犯行，於同年五月二十七日經臺灣板橋
    地方法院以八十七年度板簡字第三六二號判決罰金四千元，如易服勞役以三百元
    折算一日，同年八月二十四日確定，有該判決及臺灣高等法院檢察署刑案錄簡覆
    表各一件附卷可稽。另因自八十七年五月三十日起至八十八年二月二十三日止連
    續多次竊盜，於八十八年十一月二十四日經臺灣桃園地方法院以八十七年度簡上
    字第三八號判處有期徒刑八月，臺灣高等法院於八十九年二月二十九日，以八十
    九年度上易字第二四三號判決上訴駁回確定，亦有各該判決及臺灣高等法院檢察
    署刑案錄簡覆表等件在卷可憑。
四、次查，本件公訴意旨所訴被告如附表編號一之竊盜部分，核與被告八十七年二月
    二十五日之竊盜犯行時間緊接且構成要件相同，顯係基於概括犯意反覆為之，與
    之具有連續犯之裁判上一罪關係，並在臺灣板橋地方法院八十七年度板簡字第三
    六二號判決前所為，是為該判決效力所及。編號四、六之竊盜犯行，則經臺灣桃
    園地方法院八十七年度簡上字第三八號、臺灣高等法院八十九年度上易字第二四
    三號判決確定在案；編號二、五、七之竊盜犯行部分，亦與該判決之竊盜犯行時
    間緊接且犯罪構成要件相同，具有連續犯之裁判上一罪關係，並均在其最後事實
    審判決前所為，均為前開判決效力所及。
五、末查，被告被訴如附表編號三所示之準強盜犯行部分，實係戊○○個人於遭逮捕
    時，為脫免逮捕，持竊得之瓦斯噴霧器當場對保安員乙○○之眼睛噴射攻擊，當
    時本件被告業已趁隙逃脫，此據戊○○於本院八十七年度訴字第九九六號準強盜
    案件中供承不諱，核與乙○○指述情節相符。此外並無證據足認被告與戊○○就
    該脫免逮捕之施暴行部分有何犯意聯絡，本院前開判決及臺灣高等法院八十七年
    度上訴字第三九七五號判決亦均同此認定，業據本院調卷查明屬實，是被告該次
    行為應僅成立竊盜罪。又其本次竊盜犯行，核與臺灣桃園地方法院八十七年度簡
    上字第三八號判決、臺灣高等法院八十九年度上易字第二四三號判決之竊盜行為
    時間緊接且犯罪構成要件相同，亦具有連續犯之裁判上一罪關係，自亦為該判決
    效力所及。揆諸首揭規定，自應諭知免訴之判決。
六、本件起訴部分既經判決免訴，移送併案辦理部分（臺灣臺北地方法院檢察署八十
    八年度偵字第一八八九號）自無從併予審理，爰退由檢察官另行處理，附此敘明
    。
據上論斷，應依刑事訴訟法第三百零二條第一款、第三百零七條，判決如主文。
中     華     民     國     八十九     年     九     月     二十二     日
          臺灣臺北地方法院刑事第五庭
                                          法  官    劉方慈
右正本證明與原本無異
如不服本判決應於送達後十日內向本院提出上訴狀
                                          書記官    殷玉芬
中     華     民     國     八十九     年     九     月     二十二     日


司法院資訊處製作；財團法人民間司法改革基金會備份。
